臺灣苗栗地方法院民事小額判決
111年度苗小字第88號
原      告  張順欽  



被      告  王和平  


上列當事人間請求侵權行為損害賠償事件，原告提起刑事附帶民
事訴訟，經本院刑事庭裁定移送前來（110年度附民字第66號）
本院於民國111年3月9日言詞辯論終結，判決如下：
    主    文
一、被告應給付原告新臺幣10萬元，及自民國110年5月15日起至
    清償日止，按週年利率5％計算之利息。
二、本判決得假執行。
　　理由要領
一、本件為小額訴訟事件，依民事訴訟法第436條之18第1項前段
    規定，判決書得僅記載主文及理由要領。
二、原告主張被告於民國109年8月中旬某日，在新竹火車站附近
    ，以新臺幣（下同）4,500元之對價，將其向中國信託商業
    銀行股份有限公司申辦之帳號000-000000000000號帳戶（下
    稱系爭帳戶）存摺、提款卡及密碼，交予「阿正」收受，並
    獲得對價4,500元。嗣「阿正」與其同夥取得系爭帳戶之存
    摺、提款卡及密碼後，即共同意圖為自己不法所有，基於詐
    欺取財、洗錢之犯意聯絡，於109年9月10日10時35分前某時
    許對原告以利用網際網路「HANTES」網路投資平台向原告佯
    稱可投資操作匯率獲利云云，致原告陷於錯誤，遂依指示於
    109年9月10日10時35分許匯款10萬元至系爭帳戶，旋遭提領
    一空等情，有原告提出之匯款記錄及本院110年度金訴字第1
    7號刑事判決在卷可憑，並經本院調取該案卷宗核閱無誤，
    自堪信為真實。
三、按因故意或過失，不法侵害他人之權利者，負損害賠償責任
    ；數人共同不法侵害他人之權利者，連帶負損害賠償責任。
    不能知其中孰為加害人者亦同。造意人及幫助人，視為共同
    行為人。民法第184條第1項前段、第185條分別定有明文。
    被告將系爭帳戶存摺、提款卡及密碼交付予「阿正」之行為
    ，係提供犯罪工具幫助他人提領原告遭詐騙之款項，視為共
    同行為人，依前開規定，自應與「阿正」與其同夥負連帶賠
    償責任。從而，原告本於侵權行為法律關係，請求被告給付
    10萬元，及自刑事附帶民事訴訟起訴狀繕本送達翌日即110
    年5月15日（110年5月4日寄存送達，110年5月14日生效，見
    本院卷第63頁）起至清償日止，按週年利率5％計算之遲延利
    息，為有理由，應予准許。
四、本件依民事訴訟法第436條之20規定，應依職權宣告假執行
    ，原告陳明願供擔保聲請宣告假執行，然其聲請僅係促使法
    院為職權之發動，爰不為假執行擔保金之諭知。
五、原告提起本件刑事附帶民事訴訟，經本院刑事庭移送前來，
    依刑事訴訟法第504條第2項規定免納裁判費，迄本院言詞辯
    論終結止，亦無其他訴訟費用支出，故無需宣告訴訟費用之
    負擔。
中　　華　　民　　國　　111 　年　　3 　　月　　23　　日
                  苗栗簡易庭  法　官　顏碩瑋
以上正本係照原本作成。
如不服本判決，應於判決送達後20日內，以判決違背法令為理由
，向本院提出上訴狀並表明上訴理由，及須按他造當事人之人數
附繕本。如委任律師提起上訴者，應一併繳納上訴審裁判費。
上訴理由應表明：
  一、原判決所違背之法令及其具體內容。
  二、依訴訟資料可認為原判決有違背法令之具體事實。
如未表明上訴理由者，應於上訴後20日內向本院提出上訴理由。
當事人如對本件訴訟內容有所疑義，得聲請閱卷。
                              書記官　蔡芬芬
中　　華　　民　　國　　111 　年　　3 　　月　　23　　日